# 被投资单位增发股份时投资方的会计处理

提问人：qag2018 时间：2015-08-25 13:55:04
被投资单位因增资导致投资方持股比例下降，投资方账务处理原按证监会会计部 2011 － 1 期解答问题 1 处理，将减少的股份比例的投资价值计入当期收益。 2014 年会计准则应用指南－ 2 号长期股权投资， 51 页6.和 52 页例题 18 ，我理解应按投资方新的股比计算其权益享有份额，变动部分调整长期投资和资本公积。即原证监会解答规定计入投资收益，现准则修订后明确改为计入资本公积，实际处置投资时，再转入处置当期收益。

回答人：chenyiwei
是这样。所以有上市公司在 2014 年年报中就该问题进行过会计政策变更（追溯调整）的，如鲁信创投等。